臺灣士林地方法院刑事判決　　　　　　　 96年度訴字第573號
公　訴　人　臺灣士林地方法院檢察署檢察官
被　　　告　甲○○
　　　　　　　　　　　之15
指定辯護人　本院公設辯護人姜惠如
上列被告因違反槍砲彈藥刀械管制條例案件，經檢察官提起公訴
（96年度偵字第5586號），本院判決如下：
    主  文
甲○○未經許可，持有可發射子彈具有殺傷力之改造手槍，處有
期徒刑年貳月，併科罰金新臺幣萬元，罰金如易服勞役，以
新臺幣仟元折算壹日。扣案仿FN廠1910型半自動改造手槍（槍
枝管制編號0000000000號）壹把（含彈匣壹個）及具直徑8.8 ±
0.5mm 金屬彈頭之土造子彈壹顆均沒收。
    事  實
一、甲○○因偶與人酒後發生爭執，為求防身，明知具有殺傷力
    之子彈及可發射子彈具有殺傷力之手槍，均屬違禁物，非經
    中央主管機關許可，不得持有，竟仍於民國96年4 月30日上
    午10時許，在臺北市北投區關渡橋下，以新臺幣1 萬5 千元
    之代價，向姓名、年籍不詳之人購得可發射子彈具有殺傷力
    之仿FN廠1910型半自動手槍製造，換裝土造金屬槍管而成之
    改造手槍（槍枝管制編號0000000000號）1 把（含彈匣1 個
    ）及具殺傷力之具直徑8.8 ±0.5mm 金屬彈頭的土造子彈2
    顆後，將之置於所騎乘之車號CND-716 號重型機車置物箱內
    而未經許可持有之。嗣於同日下午4 時15分許，為警循線持
    搜索票至渠停放在臺北市○○區○○路4 段40巷137 號住處
    車庫內之上揭機車搜索而查獲，並扣得上開改造手槍1 把及
    土造子彈2 顆，因而查悉上情。
二、案經臺北市政府警察局刑事警察大隊報請臺灣士林地方法院
    檢察署檢察官偵查起訴。
    理  由
一、按被告以外之人於審判外之言詞或書面陳述，除法律有規定
    者外，不得作為證據；又被告以外之人於審判外之陳述，雖
    不符合同法第159條之1至第159條之4之規定，但經當事人於
    審判程序同意作為證據，法院審酌該言詞陳述或書面陳述作
    成時之情況，認為適當者，亦得為證據。當事人、代理人或
    辯護人於法院調查證據時，知有第159條第1項不得為證據之
    情形，而未於言詞辯論終結前聲明異議者，視為有前項之同
    意，刑事訴訟法第159條第1項及第159條之5分別定有明文。
    查本判決下列所引用被告以外之人於審判外之書面陳述（槍
    彈鑑定書），雖屬傳聞證據，惟經當事人於本院審判期日中
    表示無意見而不予爭執，且迄至言詞辯論終結前亦未再聲明
    異議，本院審酌此等證據資料製作時之情況，尚無違法不當
    及證明力明顯過低之瑕疵，亦認為以之作為證據應屬適當，
    故揆諸前開規定，爰逕依刑事訴訟法第159 條之5 規定，認
    前揭證據資料均例外有證據能力，合先敘明。
二、上揭事實，迭據被告甲○○於警詢、偵查及本院審理時均坦
    承不諱，並有扣案如事實欄所述之前開改造手槍及子彈可資
    佐證。又上開扣案物品經警送內政部警政署刑事警察局以性
    能檢驗法及試射法鑑驗結果，改造手槍（槍枝管制編號0000
    000000號）部分，認係仿FN廠1910型半自動手槍製造，換裝
    土造金屬槍管而成之改造手槍，擊發功能正常，可供擊發適
    用之子彈，認具殺傷力；另送鑑子彈2 顆，均係具直徑8.8
    ±0.5mm 金屬彈頭之土造子彈，採樣1 顆試射，可擊發，具
    殺傷力等情，有該局96年5 月24日刑鑑字第0960065158號槍
    彈鑑定書1 份在卷可稽（見偵卷第42-44 頁）。至於扣案另
    顆未試射之土造子彈，依上開槍彈鑑定書所附之照片顯示，
    與已擊發有殺傷力之彈殼不論彈底直徑、外殼金屬材質及構
    造等均一致，且構造完整，又係同一批由被告購入之子彈，
    應認亦具有殺傷力無誤。綜上事證，足認被告之自白與事實
    相符，可以採信，本案事證明確，被告犯行堪予認定，應依
    法論科。
三、本件前述之改造手槍1 把及具殺傷力之子彈2 顆，分別屬於
    槍砲彈藥刀械管制條例第4 條第1 項第1 、2 款所稱之槍砲
    及彈藥，被告未經許可而持有，核其所為，係犯槍砲彈藥刀
    械管制條例第8 條第4 項之未經許可持有可發射子彈具有殺
    傷力之改造手槍罪，及同條例第12條第4 項之未經許可持有
    子彈罪。被告以一持有行為，同時持有具有殺傷力之改造手
    槍及子彈，屬一行為觸犯數罪名之想像競合犯，應依刑法第
    55條規定，從一重之未經許可持有可發射子彈具有殺傷力之
    改造手槍罪處斷。爰審酌被告年輕識淺，竟自承因偶與人酒
    後起爭執，為求防身，即無視於法律之禁止，購入前揭具有
    殺傷力之改造手槍及子彈而持有之，對社會安寧秩序危害非
    輕，及其持有槍枝、子彈之數量、時間，幸未持以犯罪，與
    犯罪後尚能坦承犯行，並知悔悟，態度良好等一切情狀，量
    處如主文所示之刑，罰金部分並諭知易服勞役之折算標準。
四、辯護人雖辯稱：被告行為雖有不當，但犯案後態度坦誠，並
    無犯罪前科紀錄，因年輕識淺，血氣方剛，一時失慮，誤觸
    法網，購買槍彈當天即遭查獲，持有時間不長，情有可憫，
    請求酌減其刑，並參酌被告犯後態度，及目前準備就學，應
    無再犯之虞等情，併予宣告緩刑云云，惟按：
    (一)刑法第59條關於酌量減輕其刑之規定，必須犯罪之情狀，
      在客觀上足以引起一般同情，認為即予宣告法定最低度刑
      ，猶嫌過重者，始有其適用，至於被告犯罪前素行是否良
      好，犯罪後有無坦承犯行等情狀，僅為法定刑內量刑之參
      考，尚非依刑法第59條據為酌量減輕之理由。查本案被告
      年紀雖輕，識慮尚淺，但對於具有殺傷力之槍枝、子彈均
      屬違禁物乙節，究非不知，竟因防身用途即購入具殺傷力
      之槍、彈而持有之，顯具持以預供更犯他罪之意圖，依此
      犯罪動機，縱因警方幸獲線報迅速查獲，而非法持有槍、
      彈之時間不長，但對社會安寧秩序之危害與惡性仍非輕微
      ，實無證據足資認定客觀上有足以引起一般同情之情形，
      至於被告無前科紀錄，犯罪後坦承犯行等節，也核非刑法
      第59條得據為酌量減輕之理由，自無從依該條規定予以酌
      量減輕其刑。
    (二)緩刑之宣告以被告所犯之罪受2 年以下有期徒刑、拘役或
      罰金之宣告為要件，此參刑法第74條第1 項規定自明。查
      本院既認被告犯罪並無任何減刑規定得以適用，已如前述
      ，並於法定刑度內，酌予量處之刑逾有期徒刑2 年，核與
      緩刑宣告之要件已有不合，依法亦無從予被告緩刑之宣告
      ，附此敘明。
五、扣案可發射子彈具有殺傷力之改造手槍（槍枝管制編號0000
    000000號）1 把（含彈匣1 個），及扣案試射後所餘具殺傷
    力之具直徑8.8 ±0.5mm 金屬彈頭的土造子彈1 顆，均屬違
    禁物，應依刑法第38條第1 項第1 款規定，併予宣告沒收。
    至於扣案後經試射鑑定具殺傷力之具直徑8.8 ±0.5mm 金屬
    彈頭的土造子彈1 顆，原雖亦屬違禁物，然於試射鑑定時即
    已擊發，不具有子彈之完整結構，失去其效能，堪認現已不
    具殺傷力，爰不予宣告沒收，末以敘明。
據上論斷，應依刑事訴訟法第299 條第1 項前段，槍砲彈藥刀械
管制條例第8 條第4 項、第12條第4 項，刑法第11條前段、第55
條、第42條第3 項前段、第38條第1 項第1 款，判決如主文。
本案經檢察官曾勁元到庭執行職務。
中　　華　　民　　國　　96　　年　　8 　　月　　29　　日
                  刑事第四庭審判長法  官  杜惠錦
                                  法  官  江翠萍
                                  法  官  梁哲瑋
以上正本證明與原本無異。
如不服本判決，應於判決送達後10日內，向本院提出上訴狀。
                                  書記官  陳玉瓊
中　　華　　民　　國　　96　　年　　8 　　月　　29　　日
附錄論罪科刑之法條
槍砲彈藥刀械管制條例第8條第4項
未經許可，持有、寄藏或意圖販賣而陳列第 1 項所列槍枝者，處
3 年以上10年以下有期徒刑，併科新臺幣700 萬元以下罰金。
第12條第4項
未經許可，持有、寄藏或意圖販賣而陳列子彈者，處 5 年以下有
期徒刑，併科新台幣 300 萬元以下罰金。
